【裁判字號】    95,交訴,20
【裁判日期】    950919
【裁判案由】    公共危險等
【裁判全文】
臺灣臺中地方法院刑事判決              95年度交訴字第20號
公  訴  人  臺灣臺中地方法院檢察署檢察官
被      告  丁○○
上列被告因公共危險案件，經檢察官提起公訴（94年度偵字第17
520號）及函送併辦（95年度偵字第14578號），本院判決如下：
    主    文
丁○○犯肇事致人傷害逃逸罪，處有期徒刑柒月。緩刑貳年。
    犯罪事實
一、丁○○於民國（下同）94年8 月19日上午10時45分許，駕駛
    車牌號碼OH─1021號自用小客車，沿台中市○○路，由甘肅
    路往成都路方向行駛，行經長安路與河南路交岔口時，不慎
    撞及由乙○○所騎搭載甲○○沿河南路行駛之TY8─307號機
    車，致乙○○受有右手、左手、右膝、左膝擦傷之傷害，甲
    ○○則受有脛腓骨骨之傷害（傷害部分業經撤回告訴，另為
    不受理判決），丁○○於肇事後，竟未停車救護傷者，逕行
    加速離去，嗣因路人報警，為警於同日13時45分許，在台中
    市○○路○段125號循線查獲。
二、案經台中市警察局第六分局移送臺灣臺中地方法院檢察署檢
    察官偵查起訴。
    理    由
一、按現行刑事訴訟法為保障被告之反對詰問權，排除具有虛偽
    危險性之傳聞證據，以求實體真實之發見，於該法第159 條
    第1 項明定被告以外之人於審判外之言詞或書面陳述，除法
    律有規定者外，不得作為證據。又被告以外之人於審判外之
    陳述，雖不符前4條之規定（即刑事訴訟法第159條之1至159
    條之4 ），而經當事人於審判程序同意作為證據，法院審酌
    該言詞陳述或書面陳述作成時之情況，認為適當者，亦得為
    證據；當事人、代理人或辯護人於法院調查證據時，知有第
    159條第1項不得為證據之情形，而未於言詞辯論終結前聲明
    異議者，視為有前項之同意，刑事訴訟法第159條之5定有明
    文。本件檢察官、被告並未就被告以外之人於審判外之陳述
    有所爭執，且迄於言詞辯論終結前，均未主張有刑事訴訟法
    第159條第1項不得為證據之情形，是應認已同意作為證據，
    且經本院審酌後，認無不適當之情形，認均有證據能力，合
    先敘明。
二、上開犯罪事實，業經證人乙○○、甲○○到庭結證明確，復
    有診斷證明書、台中市○○○道路交通事故肇事人自首情形
    紀錄表、疑似道路交通事故肇事逃逸追查表、道路交通事故
    照片黏貼紀錄表、舉發違反道路交通管理事件通知單等在卷
    可稽，並據被告供承不諱，足徵被告之自白與事實相符，本
    件事證明確，被告犯行堪以認定。
三、核被告所為，係犯刑法第185條之4肇事致人傷害逃逸罪。函
    送併辦之95年度偵字第14578 號案件，與本案係事實相同之
    同一案件，併此敘明。爰審酌被告年紀尚輕，前無任何犯罪
    紀錄，有臺灣高等法院被告前案紀錄表在卷可參，素行良好
    ，惟其駕車致人受傷，未予救護即行逃逸，對被害人生命、
    身體所生危害程度及被告事後已與被害人調解成立，賠償被
    害人所受之損害，暨犯後坦承犯行等一切情狀，量處如主文
    所示之刑。末查，被告前未曾受有期徒刑以上刑之宣告，已
    如上述，被告坦承犯行，深具悔意，其經此教訓，當知警惕
    而無再犯之虞，本院綜核各情，所宣告之刑，認以暫不執行
    為適當，併予宣告緩刑，以啟自新。
四、依刑事訴訟法第299條第1項前段，刑法第185條之4、第74條
    第1項，判決如主文。
本案經檢察官丙○○到庭執行職務
中    華    民    國    95    年    9     月    19    日
                  刑事第二庭  審判長法  官  林清鈞
                                    法  官  郭書豪
                                    法  官  林慧英
上正本證明與原本無異。
如不服本判決，應於送達後10日內向本院提出上訴狀（須附繕本
），上訴於臺灣高等法院臺中分院。
                                    書記官  廖碩薇
中    華    民    國    95    年    9     月    19    日
附錄論罪科刑法條
刑法第185條之4
駕駛動力交通工具肇事，致人死傷而逃逸者，處6月以上5年以下
有期徒刑。


司法院資訊處製作；財團法人民間司法改革基金會備份。
